臺灣桃園地方法院民事裁定　　　　　100 年度消債更字第58號
聲　請　人
即　債務人　鍾沛縈
代　理　人　湯偉律師
上列聲請人因消費者債務清理事件聲請更生，本院裁定如下：
    主  文
債務人鍾沛縈自中華民國一○○年七月八日上午九時起開始更生
程序。
命司法事務官進行本件更生程序。
    理  由
一、按法院開始更生程序之裁定，應載明其年、月、日、時，並
    即時發生效力。次按法院裁定開始更生或清算程序後，得命
    司法事務官，進行更生或清算程序，必要時，得選任律師、
    會計師或其他適當之自然人或法人一人為監督人或管理人。
    消費者債務清理條例第45條第1 項、第16條第1 項分別定有
    明文。
二、本件聲請意旨略以：聲請人即債務人前因負欠金融機構無擔
    保債務總金額約新臺幣（下同）1,093,175 元，聲請人曾向
    最大債權銀行即中國信託商業銀行股份有限公司（下稱中信
    銀行）請求協商債務清償方案，惟因尚有資產管理公司債務
    未列入協商範圍，縱聲請人同意其所提出之協商方案，就資
    產管理公司之債務仍有不能清償債務之虞，是聲請人僅得拒
    絕中信銀行所提出之還款方案，致雙方協商不成立。又聲請
    人之無擔保或無優先權債務總額未逾1,200 萬元，復未經法
    院裁定開始清算程序或宣告破產，爰依法聲請更生等語。
三、經查，聲請人前因負欠金融機構無擔保債務合計1,093,175
    元不能清償，於民國100 年1 月13日依消費者債務清理條例
    前置協商機制向最大債權金融機構即中信銀行請求協商債務
    清償方案，經該銀行提出分為180 期、年利率0%之協商方案
    ，即按月清償5,576 元，惟雙方協商不成立之事實，有財團
    法人金融聯合徵信中心當事人查詢個人資料（信用報告）、
    「消費者債務清理條例」債務人向最大債權金融機構辦理前
    置協商申請書、前置協商不成立通知書各乙份附卷可稽，足
    堪認定。又查，聲請人名下無其他財產，並經其自承現有每
    月薪資21,000元之事實，則有聲請人財政部高雄市國稅局98
    年度綜合所得稅各類所得資料清單及財政部臺灣北區國稅局
    財產歸屬資料清單在卷可參，亦足認定。
四、再查，聲請人主張其個人每月須支出14,110元，並須與其餘
    2 名兄弟姊妹共同負擔扶養父母親之義務等情，僅提出部分
    單據（房屋租賃契約書）為憑，尚難採信。再衡以聲請人所
    主張之膳食費、交通費、電信費、醫療費及雜支費之金額，
    依現今社會經濟狀況及聲請人個人所需程度等因素綜合考量
    ，亦難認無逾越一般人消費必要之嫌。是聲請人既未就其主
    張之膳食費、交通費、電信費、醫療費及雜支等費用支出提
    出任何單據或證據以為釋明，且所主張之生活費用又有過高
    之嫌，自難遽採。又聲請人向銀行大量貸款金錢花用於先，
    在無力清償債務於後時，自應撙節支出，力求以最低物質限
    度過日，則本院參考行政院內政部公告之99 年 度台灣省平
    均每人每月生活之最低生活費9,829 元，依此標準作為聲請
    人每月生活費之支出依據，自無不當。又聲請人陳報其父、
    母之扶養義務人數為3 人，以前述內政部公告之99年度台灣
    省平均每人每月生活之最低生活費9,829 元為標準，計算每
    名扶養義務人每月應負擔之扶養費金額應為6,553 元（計算
    式：9,829 元×2 ÷3 ＝6,553 元，元以下四捨五入），稽
    聲請人陳報每月負擔父、母親之扶養費為4,000 元，尚低於
    以前開標準計算之額度6,553 元，堪屬可採。另聲請人主張
    每月需支出房租5,000 元，業據提出房屋租賃契約書為憑，
    並經證人鍾佳恩到庭證述屬實（見本院卷100 年6 月22日訊
    問筆錄），足堪採信。是以，聲請人每月必要生活支出金額
    應為18,829元（個人最低生活費9,829 元+ 父母扶養費4,00
    0 元+ 房租5,000 元＝18,829元）。據上，聲請人現每月薪
    資21,000元，扣除聲請人日常生活必要支出18,829元後，尚
    餘2,171 元（計算式：21,000元－18,829元＝2,171 元）可
    供清償債務。惟先前最大債權銀行中信銀行所提供聲請人之
    協商還款方案為，180 期、利率0%、每期還款5,576 元，則
    聲請人每月薪資所得扣除必要支出後，顯不足以清償前開協
    商還款金額。從而，聲請人陳其有不能清償債務之事實，應
    屬無訛。
五、綜上所述，本件聲請人確有不能清償債務之情事，此外，又
    查無聲請人有消費者債務清理條例第6 條第3 項、第8 條或
    第46條各款所定駁回更生聲請之事由存在，則聲請人聲請更
    生，即屬有據，應予准許，爰裁定如主文。
中    華    民    國    100   年    6     月    30    日
              民事第一庭    法  官  陳婉玉
上列正本證明與原本無異
本裁定不得抗告
中    華    民    國    100   年    6     月    30    日
                            書記官  利冠蔚